臺灣板橋地方法院刑事判決　　　　　　　　　　　　九十三年度交簡上字第八０號
　　上　訴　人
　　即被　　告　甲○○
右列上訴人因公共危險案件，不服本院九十三年度交簡字第五三四號中華民國九十三
年七月八日第一審判決（聲請案號：九十三年度偵字第八九一二號），提起上訴，本
院管轄之第二審合議庭判決如左：
    主  文
上訴駁回。
    事實及理由
一、本案經本院審理結果，認除聲請簡易判決處刑書犯罪事實欄一之第二行、第三行
    「酒後騎乘車號ＣＡＨ─一六一號重機車」部分，應補充為「於當日下午三時許
    ，酒後已達不能安全駕駛動力交通工具之程度，仍騎乘車號ＣＡＨ─一六一號重
    機車，自臺北縣新店市安坑出發」外，其餘第一審以被告甲○○所為係犯刑法第
    一百八十五條之三之服用酒類不能安全駕駛動力交通工具而駕駛罪，判處罰金一
    萬八千元，如易服勞役，以三百元折算一日，其認事用法均無違誤，量刑亦屬適
    當，應予維持，並引用第一審判決書記載之事實、證據及理由。
二、被告上訴意旨略以：我當時是喝維士比提神飲料，並不是喝酒，且發生車禍時很
    清醒，是對方撞到我。我不知道酒後不能騎機車，政府只有宣導酒後不能開車，
    沒有說酒後不能騎機車云云。惟查：被告為警查獲時，有語無倫次、含糊不清及
    多話現象之事實，有刑法第一百八十五條之三案件測試觀察紀錄表一件在卷可稽
    ，且證人即查獲員警乙○○於本院審理中到庭證稱：被告於實施酒測時，一直要
    我們行政中立，依法處理，一直重複這些話，因此其當時精神狀況不是很清醒等
    語（見本院九十三年九月十四日審判筆錄第七頁）。又被告於接受測試時之呼氣
    酒精濃度值雖僅為每公升零點四九毫克，未達零點五五毫克之移送標準，然此僅
    為客觀佐證資料之一，本非判斷是否已達不能安全駕駛程度之唯一標準，況被告
    於本院審理中自承當天是從安坑騎到新莊，騎了快二個小時等語，是被告服用酒
    類騎乘機車上路後，至其發生本件交通事故而為警施行酒精濃度測試時，已距約
    二小時，而推算其於騎乘機車上路時之酒精濃度：被告測得之酒精濃度數值已與
    移送標準相差不遠，顯已大於呼氣酒精濃度檢測器的標準誤差值以外，可採為推
    算之依據，又一般人在正常酒精代謝呈線性代謝模式，即每小時血中乙醇酒精代
    謝約0.01-0.015g/100mL，若以在正常人的血中乙醇酒精濃度為呼氣中之二千一
    百倍，則正常人每小時的呼氣濃度約減少0.048mg/L至0.071mg/L（參見法務部法
    醫研究所蕭開平所著「酒精、藥物測試與交通事故調查」報告第二十一頁），是
    依上開標準推算，被告於騎乘機車上路時，酒精呼氣濃度應為0.586mg/L至0.632
    mg/L，已逾每公升零點五五毫克之移送標準。況被告又係因發生交通事故始為警
    查獲，是被告顯係酒後導致反應及判斷能力下降，已處於不能安全駕駛動力交通
    工具之狀態之事實，應堪認定。末按，刑法第一百八十五條之三係規定「服用毒
    品、麻醉藥品、酒類或其他相類之物，不能安全駕駛『動力交通工具』而駕駛者
    ，處一年以下有期徒刑、拘役或三萬元以下罰金」，刑法第十六條前段亦規定：
    「不得因不知法律而免除刑事責任」，況服用酒類或其相類之物後，不得騎乘機
    車或駕駛車輛，亦為政府廣為宣導而為眾所週知之事實，是被告上開所辯，無非
    卸責之詞，不足採信。被告上訴意旨仍執前詞指摘原判決不當，難認為有理由。
三、從而，本件上訴人所為上訴，為無理由，應予駁回。
據上論結，應依刑事訴訟法第四百五十五條之一第一項、第三項、第三百六十八條，
判決如主文。
本案經檢察官蘇揚旭到庭執行職務。
中　　　華　　　民　　　國　　九十三　　年　　　九　　　月　　二十一　　日
                                    臺灣板橋地方法院交通法庭
                                        審判長法  官  王復生
                                              法  官  陳明珠
                                              法  官  白光華
右正本證明與原本無異。
不得上訴。
                                              書記官  陳靜怡
中　　　華　　　民　　　國　　九十三　　年　　　九　　　月　　二十一　　日
